【裁判字號】    92,上易,1899
【裁判日期】    921007
【裁判案由】    詐欺
【裁判全文】
臺灣高等法院刑事判決                          九十二年度上易字第一八九九號
    上  訴  人
    即  被  告    甲○○
右上訴人即被告因詐欺案件，不服臺灣桃園地方法院九十一年度易字第二一四六號，
中華民國九十二年五月十四日第一審判決（起訴案號：臺灣桃園地方法院檢察署九十
年度偵續字第一四一號），提起上訴，本院判決如左：
    主      文
上訴駁回。
    事實及理由
一、本案經本院審理結果，認第一審以被告甲○○前因妨害秩序罪，經臺灣桃園地方
    法院判處有期徒刑六月確定，於民國八十六年五月十六日易科罰金執行完畢，仍
    不知悔悟，於五年內再犯本件刑法第三百三十九條第一項之詐欺取財罪，依累犯
    之規定，酌情判處有期徒刑十月。經核其認事及用法，均無違誤，量刑亦甚允當
    ，應予維持，並引用第一審判決書（如附件，其中理由一、（二）１第一行、第
    四行、第六行、第七行、第十一行分別所載「林博德」、「第五十八頁」、「鎖
    定」、「借據」、「第五十九頁」，應依序更正為「林柏德」、「第五０頁」、
    「所定」、「借款」、「第五一頁」；理由一、（四）第九行所載「劉德壽」，
    應更正為「乙○○」。又證人林柏德於偵查中向檢察官所為之陳述，本院審酌該
    陳述作成之客觀條件及環境，認其心理狀態健全，並無受到脅迫、利誘或詐欺，
    自非顯有不可信之情形，依新修正刑事訴訟法第一百五十九條之一第二項之規定
    ，得為證據）記載之事實、證據及理由。
二、被告提起上訴意旨仍執陳詞，以：（一）其賣屋事宜均委由代書處理，代書應代
    為向銀行查詢房地設定負擔之情形，買受人亦可自行向銀行查詢；（二）信用貸
    款與房屋貸款係分別之二筆貸款，其不知信用貸款須一併清償，始可辦理不動產
    所有權移轉登記，遂未將尚有信用貸款一事告知買受人，並非蓄意詐欺云云，惟
    查：（一）經辦代書乙○○於向彰化商業銀行北中壢分行查詢買賣房地產之貸款
    情形時，遭以未經貸款人（即被告）之同意而拒絕；及（二）被告於與買受人（
    即告訴人）訂立買賣契約之際，即已知悉所出賣不動產之抵押權擔保債權範圍，
    不僅及於房屋貸款，尚包括信用貸款等情，均經原審詳為認定，並於判決書論敘
    甚明。被告上開所指均無理由，應予駁回。
據上論斷，應依刑事訴訟法第三百六十八條、第三百七十三條，判決如主文。
本案經檢察官曾忠己到庭執行職務
中    華    民    國      九十二      年      十      月        七      日
                              臺灣高等法院刑事第六庭
                                  審判長法  官  陳  春  秋
                                        法  官  洪  英  花
                                        法  官  王  麗  莉
右正本證明與原本無異。
不得上訴。
                                        書記官  蘇  秋  
中    華    民    國      九十二      年      十      月        七      日
附錄本案論罪科刑法條全文
刑法第三百三十九條第一項
意圖為自己或第三人不法之所有，以詐術使人將本人或第三人之物交付者，處五年以
下有期徒刑、拘役或科或併科一千元以下罰金。


司法院資訊處製作；財團法人民間司法改革基金會備份。
